【裁判字號】    99,訴,245
【裁判日期】    990430
【裁判案由】    違反毒品危害防制條例
【裁判全文】
臺灣雲林地方法院協商程序宣示判決筆錄
公  訴  人  臺灣雲林地方法院檢察署檢察官
被      告  甲○○
指定辯護人  本院公設辯護人  乙○○
上列被告因99年度訴字第245 號違反毒品危害防制條例案件，經
檢察官提起公訴（98年度毒偵字第1446號），並聲請法院改依協
商程序而為判決，本院認為適當，同意由受命法官獨任進行協商
判決程序，於中華民國99年4 月30日上午9 時25分在本院第八法
庭宣示判決，以代判決書，出席職員如下：
    法  官  黃楹榆
    書記官  李雅怡
    通  譯  陳慧美
法官起立朗讀判決主文、犯罪事實要旨、處罰條文並告知上訴限
制、期間及提出上訴狀之法院，且諭知記載其內容：
一、主文：
    甲○○施用第一級毒品，處有期徒刑柒月，扣案之第一級毒
    品海洛因參包（淨重合計貳點陸參公克，驗餘淨重合計貳點
    伍壹公克）沒收銷燬之；扣案包裝上開第一級毒品海洛因之
    夾鍊袋外包裝參只、分裝鏟壹支、分裝袋伍只、塑膠盒壹個
    、電子磅秤壹臺均沒收之。又施用第二級毒品，處有期徒刑
    肆月，扣案第二級毒品甲基安非他命1 包（淨重參點貳參肆
    玖公克，驗餘淨重參點壹貳玖柒公克）沒收銷燬之；扣案包
    裝上開第二級毒品甲基安非他命之夾鍊袋外包裝壹只、分裝
    鏟壹支、分裝袋伍只、塑膠盒壹個、電子磅秤壹臺、玻璃管
    壹支均沒收之。應執行有期徒刑玖月，扣案之第一級毒品海
    洛因參包（淨重合計貳點陸參公克，驗餘淨重合計貳點伍壹
    公克）、第二級毒品甲基安非他命壹包（淨重參點貳參肆玖
    公克，驗餘淨重參點壹貳玖柒公克）均沒收銷燬之；扣案包
    裝上開第一級毒品海洛因之夾鍊袋外包裝參只、包裝上開第
    二級毒品甲基安非他命之夾鍊袋外包裝壹只、分裝鏟壹支、
    分裝袋伍只、塑膠盒壹個、電子磅秤壹臺、玻璃管壹支均沒
    收之。
二、犯罪事實要旨：
    甲○○前因施用毒品案件，經臺灣彰化地方法院裁定送觀察
    、勒戒後，認無繼續施用毒品傾向，由臺灣彰化地方法院檢
    察署檢察官於民國87年9 月30日，以87年度偵字第8519號為
    不起訴處分確定；又因施用第二級毒品案件，經同院裁定裁
    定送觀察、勒戒後，認有繼續施用毒品傾向，經同院裁定令
    入戒治處所施以強制戒治，嗣因戒治成效合格，獲同院裁定
    停止戒治，於89年7 月19日釋放出所，所餘戒治期間付保護
    管束，於89年9 月15日期滿執行完畢；刑事責任部分，業經
    臺灣彰化地方法院檢察署檢察官聲請簡易判決處刑，經同院
    北斗簡易庭以88年度斗簡字第503 號刑事簡易判決判處有期
    徒刑5 月確定。再因施用第二級毒品案件，經同院以91年度
    易緝字第12號判決判處有期徒刑7 月確定，經與上開有期徒
    刑5 月接續執行，於92年2 月1 日執行完畢（未構成累犯）
    。詎仍不知悔改，復基於施用第一級毒品海洛因之犯意，於
    98年12月2 日晚間10時許，在雲林縣斗六市金傑克電子遊戲
    場外其所駕駛之車牌號碼4007-LP 號自用小客車車內，以將
    毒品海洛因摻入香煙內點燃後吸食之方式，施用第一級毒品
    海洛因1 次。另基於施用第二級毒品甲基安非他命之犯意，
    於同年月日晚間10時30分許，在上開同一地點車內，以將毒
    品甲基安非他命置於玻璃管內燒烤吸食其煙之方式，施用第
    二級毒品甲基安非他命1 次。嗣於98年12月3 日凌晨4 時許
    ，為警在雲林縣莿桐鄉四合村濁水溪舊堤防12號觀測台前，
    查獲其持有第一級毒品海洛因3 包（淨重合計2.63公克，驗
    餘淨重合計2.51公克）、第二級毒品甲基安非他命小包（淨
    重3.2349公克，驗餘淨重3.1297公克）、供施用第一、二級
    毒品所用之分裝鏟1 支、分裝袋5 只、電子秤1 臺、塑膠盒
    1 個，及供施用第二級毒品所用之玻璃管1 支等物，並於同
    日採其尿液送驗，檢出毒品嗎啡及甲基安非他命之陽性反應
    ，因而查獲上情。
三、處罰條文：毒品危害防制條例第10條第1 項、第2 項、第18
    條第1 項前段，刑法第11條前段、第38條第1 項第2 款、第
    51條第5 款。
四、協商判決原則上不得上訴。但有刑事訴訟法第455 條之4 第
    1 項第1 款「於本訊問程序終結前，被告撤銷協商合意或檢
    察官撤回協商聲請者」；第2 款「被告協商之意思非出於自
    由意志者」；第4 款「被告所犯之罪非第455 條之2 第1 項
    所得以協商判決者」；第6 款「被告有其他較重之裁判上一
    罪之犯罪事實者」；第7 款「法院認應諭知免刑或免訴、不
    受理者」等情形之一，或協商判決違反同條第2 項「法院應
    於協商合意範圍內為判決；法院為協商判決所科之刑，以宣
    告緩刑或二年以下有期徒刑、拘役或罰金為限」等規定者（
    以上均簡稱但書情形），不在此限（即有但書情形，依法仍
    得上訴）。
五、本件如有上述但書情形，且不服本判決時，得自收受宣示判
    決筆錄送達之日起10日內，向本院提出上訴狀（須附繕本）
    ，上訴於第二審法院。
六、依據刑事訴訟法第455 條之9 之規定，作成本宣示判決筆錄
    ，以代判決書。
中    華    民    國    99    年    4     月    30    日
                  臺灣雲林地方法院刑事第六庭
                              書記官  李雅怡
                              法  官  黃楹榆
以上筆錄證明與原本無異。
                              書記官  李雅怡
中    華    民    國    99    年    4     月    30    日
附錄本案論罪科刑條文：
毒品危害防制條例第10條
施用第一級毒品者，處 6 月以上 5 年以下有期徒刑。
施用第二級毒品者，處 3 年以下有期徒刑。

司法院資訊處製作；財團法人民間司法改革基金會備份。
